【裁判字號】    92,易,787
【裁判日期】    920424
【裁判案由】    公共危險等
【裁判全文】
臺灣臺中地方法院刑事判決                          九十二年度易字第七八七號
    公  訴  人  臺灣臺中地方法院檢察署檢察官
    被      告  乙○○
右列被告因公共危險等案件，經檢察官提起公訴（九十二年度偵緝字第一九九號），
本院判決如左：
    主  文
乙○○傷害人之身體，處有期徒刑月，如易科罰金，以佰元折算壹日；又漏逸氣
體，致生公共危險，處有期徒刑月，如易科罰金，以佰元折算壹日，瓦斯桶壹個
沒收。應執行有期徒刑伍月，如易科罰金，以佰元折算壹日，瓦斯桶壹個沒收。
    事  實
一、乙○○於民國九十一年十月四日十八時許，因嫌丙○與陳素雲二人在臺中市○○
    路九三號房屋前聊天之聲音過吵，遂持木棍一支自其位於臺中市○○路一九八號
    住處走向丙○與陳素雲二人聊天處喝斥其二人，丙○與陳素雲見狀乃各自返家。
    詎乙○○竟又返家持其所有之瓦斯桶一個至臺中市○○路九九號丙○住處前，並
    即打開該瓦斯桶開關，僅隔紗門向丙○之住處內逸漏瓦斯，致生爆炸或引起火災
    之公共危險。丙○見狀乃出外制止，詎乙○○竟另行基於普通傷害之犯意，持上
    開木棍一支毆打丙○之手臂，致其受有右上肢多處瘀血（二十五點五公分）、右
    肘擦傷（二公分）、左手臂擦傷（二公分）、左上肢瘀血（十八點五公分）及左
    肩擦傷（二公分）等傷害。丙○遭毆傷後即大聲呼救並請陳素雲報警，陳素雲得
    訊隨即打電話報警處理並出外查看發現丙○之雙臂已破皮流血。乙○○聽聞丙○
    求救，乃攜帶該木棍（未扣案）及瓦斯桶（為警查扣）倉皇逃逸。
二、案經丙○訴由臺中市警察局第五分局報告臺灣臺中地方法院檢察署檢察官偵查起
    訴。
    理  由
一、訊據被告乙○○固坦承有於右揭時地與告訴人丙○發生爭執之事實，然矢口否認
    有上開犯行，辯稱：當日係丙○在新興路九九號前出言辱罵，伊才回嘴，且係丙
    ○先持木棍毆打伊，伊以手抵擋，並搶下木棍，後又遭丙○壓制在地，伊並未毆
    打丙○。且伊係因遭丙○毆打才拿上開瓦斯桶衝至丙○住處，將瓦斯桶放在地上
    ，叫丙○不要再毆打伊，伊並未向丙○住處內逸漏瓦斯云云。惟查，右揭事實迭
    據告訴人於警詢及偵審中指訴歷歷，核與證人陳素雲於偵查中結證：伊與丙○當
    時在聊天，見被告從家裡拿一支棍子走過來，好像瘋了一樣就跟丙○吵架，伊跑
    回家中躲避，不一會兒，丙○就大聲叫伊打電話報警，伊報警後，走到門外就沒
    有看到乙○○，但丙○二隻手臂都有破皮流血，丙○並說乙○○拿小瓦斯桶向他
    們家噴瓦斯，丙○出來搶下瓦斯桶才沒有發生火災等語；證人甲○於警詢及審理
    中證稱：九十一年十月四日十八時許，伊聽到丙○與乙○○發生爭執後，伊開門
    發現乙○○正持木棍毆打丙○，伊立即上前制止，乙○○便拿了地上的瓦斯桶及
    木棍回家等語；及證人即案發後至現場處理之警員李進益於審理中結證稱：上開
    瓦斯桶伊有扣案，置放在警局，伊有試過，裏面還有一點點瓦斯等語情節相符，
    並有全民醫院出具之診斷證明書及瓦斯桶之照片各一紙在卷可資佐證，足認告訴
    人上開指述，應與事實相符，堪可採信。被告所辯顯係事後卸責之詞，尚難憑採
    。綜上所述，本案事證明確，被告犯行堪以認定。
二、查被告乙○○以上開瓦斯桶朝告訴人丙○住處內漏逸易燃氣體瓦斯，如驟遇火星
    ，將有引燃瓦斯、甚而爆炸之可能，對丙○及鄰近住戶之生命、財產具有危險性
    ，已足生公共危險甚明，被告行為時為年滿三十五歲之成年男子，對此自難諉為
    不知。是核被告所為係犯刑法第二百七十七條第一項之傷害罪及刑法第一百七十
    七條第一項之逸漏瓦斯氣體罪。被告所犯上開二罪間，犯意各別、行為互殊，應
    予分論併罰。爰審酌被告竟因細故即持木棍毆傷告訴人，並以瓦斯桶朝告訴人住
    處內漏逸易燃氣體瓦斯；告訴人所受傷害之程度非重；及被告犯罪後猶飾詞圖卸
    刑責之態度等一切情狀，就其所犯上開二罪，分別量處如主文所示之刑，各諭知
    易科罰金之折算標準，並定其應執刑，及諭知易科罰金之折算標準。上開瓦斯桶
    一個，業遭警員扣案，已經證人即警員李進益到庭結證在卷，且為被告所有供犯
    罪所用之物，應依刑法第三十八條第一項第二款規定，予以宣告沒收。至上開木
    棍一支既未扣案，被告復否認該木棍為其所有，經查復無其他積極證據足認該支
    木棍確為被告所有，爰不予宣告沒收，附此敘明。
據上論斷，應依刑事訴訟法第二百九十九條第一項前段，刑法第二百七十七條第一項
、第一百七十七條第一項、第五十一條第五款、第四十一條第一項前段、第三十八條
第一項第二款，罰金罰鍰提高標準條例第一條前段、第二條，判決如主文。
中      華      民      國    九十二    年      四      月    二十四    日
                                臺灣臺中地方法院刑事第三庭
                                     法  官     江奇峰
右正本證明與原本無異。
如不服本判決，應於判決送達後十日內向本院提出上訴狀，上訴於臺灣高等法院臺中
分院( 須附繕本 )。
         書記官
中      華      民      國    九十二    年      四      月    二十四    日
附錄本案所犯法條
刑法第二百七十七條第一項：傷害人之身體或健康者，處三年以下有期徒刑、拘役或
一千元以下罰金。
刑法第一百七十七條第一項：
漏逸或間隔蒸氣、電氣、煤氣或其他氣體，致生公共危險者，處三年以下有期徒刑、
拘役或三百元以下罰金。


司法院資訊處製作；財團法人民間司法改革基金會備份。
